# 经营租赁车辆折旧方法的选择

提问人：RUIHUAXIANG 时间：2019-11-28 06:30:19
请教陈版，A公司主要提供车辆经营租赁服务，该公司在选择折旧方法时候选择了年限平均法，请问是否合理？是否有其他更为合理的方法？

回答人：chenyiwei
一般应选择年限平均法，如果能够合理估计在使用寿命内的行驶总里程数的，也可以采用工作量法。
依据《企业会计准则解释第 10 号——关于以使用固定资产产生的收入为基础的折旧方法》的规定，不可以采用以预计各年度租金收入为权数的折旧方法。